臺灣雲林地方法院刑事判決　　　　　　　　　　　　　九十一年度交易字第七七號
　　公 訴 人　臺灣雲林地方法院檢察署檢察官
　　被　　告　甲○○
　　輔 佐 人　乙○○
右列被告因過失致死案件，經檢察官提起公訴（九十一年度偵字第八五一號），本院
判決如左：
    主  文
甲○○因過失致人於死，處有期徒刑肆月，如易科罰金，以佰元折算壹日。緩刑貳
年。
    事  實
一、甲○○目前就讀於國立虎尾技術學院，於民國（下同）九十年九月二十三日下午
    ，騎乘車牌號碼ＭＨＲ–５８７號機車，沿雲林縣西螺鎮○○里○○路一四五公
    路由北往南方向行駛，於同日十七時二十分許，途經位於該路段之西螺鎮新果菜
    市場出、入口處（起訴書誤認為交岔路口），本應注意汽車行經公共場所出、入
    口，應減速慢行，作隨時停車之準備，並注意前方人車動態，而依當時天候晴、
    白天自然光線，道路路面為柏油路、無缺陷、無障礙物，又無其他不能注意之情
    事，其能注意，竟疏於注意，仍以時速三、四十公里之速度行駛，適有未領得機
    車駕駛執照之廖王火旺，酒後騎乘車牌號碼ＭＭＡ–０５１號機車在該路段同向
    外側行駛至前開地點時，未讓直行車先行，冒然自外側車道左轉，甲○○因而剎
    避不及，致其所騎上開機車右側自後擦撞廖王火旺所騎機車之左側，廖王火旺因
    而人車倒地，造成頭部外傷導致顱內出血、顱底骨折、左側橈骨、尺骨骨折等傷
    害，經送醫急救後，延至翌（二十四）日三時三十分許，不治死亡。甲○○於上
    開犯罪為偵察機關發覺前，主動向警方報案自首而接受裁判。
二、案經台灣雲林地方法院檢察署檢察官相驗後主動偵查起訴。
    理  由
一、訊之被告甲○○對於其騎乘上開機車，在右開時、地與騎乘前開機車之被害人廖
    王火旺發生車禍肇事，致被害人廖王火旺死亡之事實，坦承不諱；惟矢口否認有
    何過失致死犯行，並辯稱：當時被告車速只有約時速三、四十公里，是被害人騎
    機車在被告的右側突然左轉，致使被告因而煞車不及擦撞發生車禍，屬不可抗力
    等語。然查，本件肇事地點為西螺鎮新果菜市場出、入口人車擁擠處所，兩造肇
    事後，被告機車前衝超過該市場出、入口中線，滑入北向行車道內，並留有一．
    三公尺長的刮地痕，被害人之機車則往前在未超過該出、入口處倒在南向路面中
    央，左後照鏡斷裂，並留有五公尺長之刮地痕等情，有道路交通事故調查報告表
    現場圖及照片四幀在相驗卷可按，且為被告所不爭執，足信無誤，可見被告行經
    公共場所出、入口人車擁擠處所，未減速慢行，並注意車前狀況，反快速前進，
    致發現被害人無預警左轉時，始剎避不及，自後擦撞被害人機車而肇事，足以認
    定，故被告辯稱其無過失云云，難認屬實。另被害人經送醫後測得其血液酒精濃
    度為每毫升十八毫克乙節，亦有藥物檢查結果乙紙附上開卷可佐，顯見本件肇事
    ，被害人酒後騎機車左轉彎未暫停讓直行車先行，應為肇事之主因，同有過失，
    足以認定。又本件經檢察官送請台灣省嘉雲區車輛行車事故鑑定委員會鑑定結果
    ，除誤認肇事地點在閃光交岔路口外，關於兩造之過失亦為同上之認定，有該鑑
    定委員會九十年十一月十六日嘉鑑字第九０一二五八號鑑定意見書附相驗卷可憑
    。此外，被害人廖王火旺確因本件車禍受傷死亡，亦經檢察官督同檢驗員相驗屬
    實，有診斷証明書、勘驗筆錄、相驗屍體證明書及驗斷書各一紙在相驗卷可按，
    事証明確。
二、按汽車行經公共場所出、入口或其他人車擁擠處所，應減速慢行，作隨時停車之
    準備；並注意前方人車動態，隨時採取必要之安全措施，道路交通安全規則第九
    十三條第一項第三款及第九十四條第三項分別定有明文。而肇事當時天候晴、白
    天自然光線，且該道路路面為柏油路、無缺陷、無障礙物等情，有上開道路交通
    事故調查報告表各項記載足供參考，被告本應注意上開規定，減速慢行，並注意
    車前狀況，隨時採取必要之安全措施，且依當時情形，又無其他不能注意之情形
    ，竟疏未注意，仍以時速三、四十公里之速度行進，以致肇事，被告應有過失，
    已如前述。雖本件被害人廖王火旺駕駛重機車，左轉彎車未暫停讓直行車，同有
    過失，然仍不能因而解免被告之罪責。又被害人既確因本件車禍而死亡，可見被
    告之過失與被害人之死亡間有相當因果關係。被告犯行明確，應予依法論科。
三、核被告甲○○所為，係犯刑法第二百七十六條第一項之普通過失致死罪。被告於
    上開犯罪未為偵查機關發覺以前，向警方報案自首而受裁判，業經被告陳明在卷
    ，並有上開道路交通事故調查報告表及警訊筆錄載明可稽，足信屬實，應依自首
    之規定減輕其刑。爰審酌被告尚屬在學學生，並無犯罪前科素行，有被告就讀國
    立虎尾技術學院之學生証影本一紙、和刑案資料查註紀錄表及台灣高等法院被告
    全國前案紀錄表可參，被告觸犯本罪過失比例較輕，與肇事後主動報案，並坦承
    大部分犯行，態度良好，及與被害人家屬達成和解，並已賠償被害人家屬之損失
    ，業據被告提出雲林縣西螺鎮調解委員會調解書影本一紙在卷可憑等一切情狀，
    量處如主文所示之刑，並諭知易科罰金折算之標準。又被告未曾受有期徒刑以上
    刑之宣告，有上開前科資料可參，經此罪刑之宣告後，當知警惕，信無再犯之虞
    ，故本院認其所受宣告之刑以暫不執行為適當，爰併諭知緩刑二年，以啟自新。
四、據上論斷，應依刑事訴訟法第二百九十九條第一項前段，刑法第二百七十六條第
    一項、第六十二條前段、第四十一條第一項前段、第七十四條第一款，罰金罰鍰
    提高標準條例第一條前段、第二條，判決如主文。
本案經檢察官蔣得龍到庭執行職務。
中      華      民      國      九十一    年      五      月    十五    日
                                         臺灣雲林地方法院刑事第一庭
                                             法  官
右正本證明與原本無異。
如不服本判決應於送達後十日內向本院提出上訴狀。（須附繕本）。
                                             書記官
中      華      民      國      九十一    年      五      月     十五    ?
附錄：
中華民國刑法第二百七十六條
因過失致人於死者，處二年以下有期徒刑、拘役或二千元以下罰金。
從事業務之人，因業務上之過失犯前項之罪者，處五年以下有期徒刑或拘役，得併科
三千元以下罰金。
